【裁判字號】    99,台上,4176
【裁判日期】    990701
【裁判案由】    違反毒品危害防制條例
【裁判全文】
最高法院刑事判決            九十九年度台上字第四一七六號
上 訴 人  甲○○  男民國○○年○○月○日生
                  身分證統一編號：Ｚ000000000
                  住台灣省台北縣三重市○○路○段76巷28弄2
                  號（現另案寄押在台灣台北看守所）
上列上訴人因違反毒品危害防制條例案件，不服台灣高等法院中
華民國九十九年四月二十七日第二審判決（九十九年度上訴字第
六九０號；起訴案號：台灣板橋地方法院檢察署九十八年度偵字
第八四五一號），提起上訴，本院判決如下：
    主  文
上訴駁回。
    理  由
按刑事訴訟法第三百七十七條規定，上訴於第三審法院，非以判
決違背法令為理由，不得為之。是提起第三審上訴，應以原判決
違背法令為理由，係屬法定要件。如果上訴理由書狀並未依據卷
內訴訟資料，具體指摘原判決不適用何種法則或如何適用不當，
或所指摘原判決違法情事，顯與法律規定得為第三審上訴理由之
違法情形，不相適合時，均應認其上訴為違背法律上之程式，予
以駁回。本件上訴人甲○○上訴意旨略謂：原判決採用證人劉信
宗在警詢時所為不利於上訴人之陳述，作為認定上訴人犯販賣第
二級毒品重罪之依據，卻不採納劉信宗在第一審審理中所為有利
於上訴人之證言，其採證認事，實過於主觀，有違經驗法則及論
理法則，且未再傳證劉信宗，進行詳細調查，遽行判決，自有未
盡調查職責之違法云云。惟查：證據之取捨、證明力之判斷及事
實之認定，俱屬事實審法院自由裁量判斷之職權，此項職權之行
使，倘不違背客觀存在之經驗法則或論理法則，即無違法可指，
觀諸刑事訴訟法第一百五十五條第一項規定甚明。而供述證據，
雖彼此稍異或先後不一，審理事實之法院，仍可斟酌調查所得之
各項證據，本於經驗法則、論理法則，作合理之比較，定其取捨
，採用相同基本事實之陳述，非謂必須採取有利於被告之供述而
為認定。又所謂應於審判期日調查之證據，係指與待證事實有重
要關係，在客觀上認有調查之必要性，為認定事實、適用法律之
基礎者而言。若事實已臻明確，自毋庸為無益之調查，亦無未盡
調查證據職責之違法可言。本件原判決先以劉信宗之警詢筆錄係
採一問一答方式進行，在審理中並直言未受不正取供等語，因前
後所供不同，衡諸其先前陳述距離案發時間較近，記憶清晰，又
未直接面對上訴人，乏心理壓力，基本社會事實之陳述一致，自
具較為可信之特別情況，亦為證明上訴人犯罪事實存在所必要，
堪認屬適格之證據。再依憑上訴人供承：確曾和劉信宗以行動電
話通聯，而依言交給劉信宗微量甲基安非他命之部分自白；劉信
宗迭在警詢、偵查及第一審另案審理中指稱：確有以00000
00000號行動電話撥打綽號「警犬」之上訴人所持用之00
00000000號行動電話，向上訴人以新台幣五百元購得約
０．一公克甲基安非他命之基本社會事實之供證；上揭行動電話
遭依法監聽，製成載有以暗語進行毒品交易之時間、地點、金額
等事項之通訊監察譯文；並參諸上揭譯文中之「車子」，劉信宗
供明乃指甲基安非他命之吸食器，自其內取出約０．一公克、僅
供一次施用之該毒品成交；復衡諸販賣毒品，價碼不定，查嚴罪
重，既無特別親誼，不致甘冒風險，而不圖價、量、質差以獲利
之情況證據資料，乃認定上訴人有如原判決事實欄所載之犯行，
因而撤銷第一審之科刑判決，改判適用較有利之行為時法，論處
上訴人以販賣第二級毒品（累犯）罪刑（依刑法第五十九條規定
減輕其刑，處有期徒刑三年八月）。對於上訴人僅承認有透過某
綽號「小弟」者，自吸食器上取下殘餘之微量甲基安非他命給劉
信宗之事，而矢口否認犯販賣第二級毒品重罪名，所為劉信宗雖
來電要向伊購買毒品，又表示身上現金不夠，伊無法為之安排上
游藥頭（按指毒品供應者）做成買賣，始免費提供微量毒品給劉
信宗，以便暫時解癮，絕無販售牟利之情云云之辯解，如何係避
就飾卸之詞，與劉信宗在第一審審理中翻供，改稱電話通聯後，
未有後續作為，沒有見面云云，無非迴護之語，咸無可採。所為
之事實認定及得心證理由，俱有卷內各證據資料可稽，自形式上
觀察，並不違背客觀存在之經驗法則或論理法則，且堪認事證已
臻明確，自毋庸為無益之調查。上訴意旨置原判決已明白論斷之
事項於不顧，就屬原審採證認事職權之適法行使，任憑己意指摘
為違法，不能認為合法之第三審上訴理由。依上說明，應認其上
訴為違背法律上之程式，予以駁回。
據上論結，應依刑事訴訟法第三百九十五條前段，判決如主文。
中    華    民    國  九十九  年    七    月    一    日
                      最高法院刑事第十庭
                          審判長法官  花  滿  堂
                                法官  黃  正  興
                                法官  陳  東  誥
                                法官  林  錦  芳
                                法官  洪  昌  宏
本件正本證明與原本無異
                                      書  記  官
中    華    民    國  九十九  年    七    月    五    日
                                                      Ｑ

司法院資訊處製作；財團法人民間司法改革基金會備份。
